【裁判字號】    96,破,9
【裁判日期】    970114
【裁判案由】    破產宣告
【裁判全文】
臺灣花蓮地方法院民事裁定                 96年度破字第9號
聲  請  人  甲○○○○○○○
上列當事人間聲請破產宣告事件，本院裁定如下：
    主  文
聲請駁回。
聲請程序費用由聲請人負擔。
    理  由
一、本件聲請意旨略以：聲請人於民國94年間因被惡劣廠商騙取
    加盟金新台幣（下同）300多萬元，又被經銷商騙取50多萬
    元，致所營事業週轉不靈，只好到處借貸，因此積欠無擔保
    債權人共約400餘萬元之債務，另聲請人雖有房屋一棟、土
    地一筆，然聲請人尚積欠房屋貸款約450多萬元，聲請人所
    有財產已不足以支付該等債權，惟上述不動產經債權人聲請
    拍賣後，經法院核定拍賣價為6,427,636元，故於清償抵押
    借款450萬元後，尚約有200萬元可清償無擔保債權人，爰依
    破產法之規定，請求准予宣告破產云云。
二、按破產，對債務人不能清償債務者，宣告之，為破產法第57
    條所明定。債務人停止支付者，推定其為不能清償，同法第
    1條第2項定有明文。所謂停止支付，係指債務人對於債權人
    表示不能支付一般金錢債務意旨之行為而言，債務人雖給付
    遲延，惟倘有其他事實證據足以證明確有清償債務之能力時
    ，即難認有宣告破產之原因。又法院對破產事件在裁定前，
    得依職權為必要之調查，並傳訊債務人、債權人及其他關係
    人，亦為破產法第63條第2項所明定。再債務人之財產價值
    ，是否足堪清償其債務，不僅以不動產之有無及其價值為認
    定之依據，債務人是否尚有其他財產或信用、能力，自應併
    予調查審認。
三、本件聲請人雖主張其負有各金融機構信用卡、現金卡、信用
    貸款等無擔保債務共計新台幣（下同）4,066,901元，房屋
    貸款等之有擔保債務共計4,522,661元等語，然查，經本院
    依職權調閱聲請人以同一事由聲請破產宣告之本院96年度破
    字第7號案卷查閱結果，聲請人財產有土地及建物各1筆（土
    地座落：花蓮縣吉安鄉○○段516地號、建物座落：花蓮縣
    吉安鄉○○段190號）、投資250萬元，此有財政部台灣省北
    區國稅局花蓮縣分局函及馬躍公司變更登記表可憑，又聲請
    人上述所有之土地及建物業經本院核定拍賣價為6,427,636
    元之事實，業據聲請人提出本院民事執行處通知及鑑定重要
    內容摘要為證，且拍賣之結果極可能高於本院核定之拍賣底
    價，是聲請人於清償抵押借款450萬元後，預期尚可有200萬
    元以上之資力可清償無擔保債權人約400萬元之債務。又聲
    請人於聲請狀內自承目前與丈夫從事電動代步車買賣工作，
    每月約有1、2萬元至4、5萬元之收入，且聲請人為56年5月
    月12日生，並有大學之學歷（個人基本資料查詢結果一份參
    照），年僅41歲，正值壯年，應有相當之工作能力可獲取薪
    資收入，其至勞動基準法所定強制退休年齡60歲止，聲請人
    尚得工作19年，其財產應足堪清償所負債務。依據前述說明
    ，聲請人聲請宣告破產即無理由，應予駁回。
四、依破產法第5條、民事訴訟法第95條、第78條裁定如主文。
中    華    民    國    97    年    1     月    14    日
                      臺灣花蓮地方法院民事庭
                          法      官  陳雅敏
以上正本係照原本作成。
如對本裁定抗告，須於裁定送達後10日之不變期間內，向本院提
出抗告狀(應抄附繕本)，並繳納抗告費新臺幣1000元
中    華    民    國    97    年    1     月    14    日
                          法院書記官  邱鴻志


司法院資訊處製作；財團法人民間司法改革基金會備份。
